

Vânia Ferreira Tavares

Endereço para acessar este CV: http://lattes.cnpq.br/0256066224644243

ID Lattes: 0256066224644243

Última atualização do currículo em 04/05/2021

Mestra em Gestão e Avaliação da Educação Pública pela Universidade Federal de Juiz de Fora (2020), Pós-Graduada em Inspeção Escolar (2012) e em Educação Especial e Inclusiva 2017 e graduada em Pedagogia (2006) pela Faculdade do Noroeste de Minas. Tem experiência na área de Educação, atuando como Analista Educacional desde o ano 2007 na Rede Estadual de Minas Gerais. Acompanha Projetos Educacionais oferecidos à crianças e adolescentes. Atualmente coordena o SIMAVE, a Educação Especial e Inclusiva, além de ser Multiplicadora GIDE, entre outros. Atua na Formação Continuada de Professores da Rede Pública de Minas Gerais. (**Texto informado pelo autor**)

Identificação

Nome

Nome em citações bibliográficas

Lattes iD

Vânia Ferreira Tavares

TAVARES, V. F.

AVARLS, V. I

http://lattes.cnpq.br/0256066224644243

Endereço

Endereço Profissional

Superintendência Regional de Ensino de Paracatu, SECRETARIA DE ESTADO DE

EDUCAÇÃO DE MINAS GERAIS.

RUA GUARANI, 165 AMOREIRAS I

38600000 - Paracatu, MG - Brasil Telefone: (038) 33111150

Ramal: 1194

Formação acadêmica/titulação

2018 - 2020 Mestrado profissional em Gestão e Avaliação da Educação Pública.

Universidade Federal de Juiz de Fora, UFJF, Brasil.

Título: A Atuação do Professor de Apoio à Comunicação, Linguagem e Tecnologias Assistivas no Âmbito do Serviço de Apoio à Inclusão (SAI) da Superintendência Regional de Ensino de Paracatu: desafios, formação e alternativas, Ano de Obtenção: 2020.

Orientador: Katiuscia Cristina Vargas Antunes.

Palavras-chave: Educação Especial; Atendimento Educacional Especializado; Professor de

Apoio.

2016 - 2017 Especialização em EDUCAÇÃO ESPECIAL E INCLUSIVA. (Carga Horária: 410h).

Faculdade do Noroeste de Minas, FINOM, Brasil.

Título: Especificidades da Inclusão do Aluno com Transtorno Global do Desenvolvimento -

Autismo - no Ensino Regular.

Orientador: Christiane Renata Caldeira de Melo.

2011 - 2012 Especialização em PÓS-GRADUAÇÃO EM INSPEÇÃO ESCOLAR. (Carga Horária: 390h).

Faculdade do Noroeste de Minas, FINOM, Brasil.

Título: O aprendizado de leitura e interpretação no processo de alfabetização dos anos

iniciais do ensino fundamental frente à garantia do direito de aprendizagem..

Orientador: Pedro Eduardo Ribeiro Toledo.

2003 - 2006 Graduação em Pedagogia.

Faculdade do Noroeste de Minas, FINOM, Brasil.

Título: Pesquisa em Educação.

Orientador: Pedro Afonso Martins de Souza.

1995 - 1997 Curso técnico/profissionalizante em Ensino Médio - Magistério.

Escola Estadual Antônio Carlos, EEAC, Brasil.

Bolsista do(a): FNDE, FNDE, Brasil.

2021 - 2021	Educação Especial e Inclusiva. (Carga horária: 160h).
	IF do Sul de MG - Campus Machado, IFSULDEMINAS, Brasil.
2020 - 2020	GESTÃO PARA RESULTADOS PEDAGÓGICOS NO CONTEXTO DA GIDE AVANÇADA. (Carga
	horária: 4h).
	FUNDAÇÃO DE DESENVOLVIMENTO GERENCIAL, FDG, Brasil.
2018 - 2018	Competências Básicas FNDE - Formação pela Escola. (Carga horária: 60h).
2010 2010	Ministério da Educação, MEC, Brasil.
2018 - 2018	CERTIFICAÇÃO DE PROFESSORES/TUTORES - UTILIZAÇÃO AVA. (Carga horária: 36h).
2018 - 2018	Faculdade do Noroeste de Minas, FINOM, Brasil. Ética e Serviço Público. (Carga horária: 20h).
2018 - 2018	ESCOLA NACIONAL DE ADMINISTRAÇÃO PÚBLICA, ENAP, Brasil.
2018 - 2018	CURSO DE FORMAÇÃO CONTINUADA: AVALIAÇÕES EXTERNAS, BNCC E SEQUÊNCIA
2010 2010	DIDÁTIC. (Carga horária: 12h).
	Secretaria Municipal de Educação de Paracatu, SME PARACATU, Brasil.
2018 - 2018	Curso de Inglês - Básico I. (Carga horária: 180h).
	Instituto Federal do Triângulo Mineiro, IFTM, Brasil.
2018 - 2018	Empoderamento e Protagonismo da Pessoa Idosa. (Carga horária: 16h).
	Secretaria de Estado de Direitos Humanos, Participação Social e Cidadania, SEDPAC, Brasil.
2018 - 2018	Competências Socioemocionais na Educação Esportiva-Prog Impulsiona. (Carga horária:
	12h).
	Instituto Península, IP, Brasil.
2017 - 2017	TELECURSO MINAS GERAIS - PROJETO DE ELEVAÇÃO DA ESCOLARIDADE. (Carga
	horária: 48h).
2017 2017	Secretaria de Estado de Educação de Minas Gerais, SEE/MG, Brasil.
2017 - 2017	APRENDIZAGEM VIVENCIAL PARA EDUCADORES - CAV. (Carga horária: 20h).
	SEBRAE - SERVIÇO DE APOIO ÀS MICRO E PEQUENAS EMPRESAS DE MINAS GERAIS, SEBRAE - MG, Brasil.
2017 - 2017	I FÓRUM EJA DO NOROESTE DE MINAS GERAIS. (Carga horária: 16h).
2017 - 2017	Secretaria de Estado de Educação de Minas Gerais, SEE/MG, Brasil.
2016 - 2016	PROFESSOR DE EDUCAÇÃO FÍSICA EAD. (Carga horária: 6h).
	PROGRAMA TRANSFORMA - RIO 2016, TRANSFORMA, Brasil.
2016 - 2016	TUTOR DE AGENTES JOVENS EAD. (Carga horária: 6h).
	PROGRAMA TRANSFORMA - RIO 2016, TRANSFORMA, Brasil.
2016 - 2016	COORDENADOR PEDAGÓGICO EAD. (Carga horária: 6h).
	PROGRAMA TRANSFORMA - RIO 2016, TRANSFORMA, Brasil.
2016 - 2016	CURSO DE SISTEMA BRAILLE. (Carga horária: 80h).
	Secretaria de Estado de Educação de Minas Gerais, SEE/MG, Brasil.
2015 - 2016	Curso de Aperfeiçoamento para Orientadores de Estudo do PNAIC. (Carga horária: 100h).
	Universidade Federal de Uberlândia, UFU, Brasil.
2015 - 2015	Google Apps para Educação. (Carga horária: 20h).
2014 - 2014	Google for Education, GETEDU, Brasil. PROGRAMA DE SAÚDE E COMPORTAMENTO VOCAL DO PROFESSOR.
2014 - 2014	Secretaria de Estado de Planejamento e Gestão, SEPLAG-MG, Brasil.
2013 - 2014	PROGRAMA DE FORMAÇÃO CONTINUADA DE PROFESSORES DO PNAIC - LÍNGUA
2015 2014	PORTUGUESA. (Carga horária: 200h).
	Universidade do Estado de Minas Gerais, UEMG, Brasil.
2013 - 2013	EDUCARE: FÓRUM 2013 - EDUCAÇÃO QUE TRANSFORMA. (Carga horária: 6h).
	Federação do Comércio de Minas Gerais, Fecomércio Minas, Brasil.
2009 - 2010	Curso de Atualização em Educação Inclusiva para Pr. (Carga horária: 200h).
	PUC MINAS VIRTUAL, PUC MG VIRTUAL, Brasil.
2008 - 2008	Qualificação de Professores de Educação Física do Programa de Aprimoramento. (Carga
	horária: 36h).
	Universidade Estadual de Montes Claros, UNIMONTES, Brasil.
2008 - 2008	CAPACITAÇÃO DO PROGRAMA SEMEANDO. (Carga horária: 6h).
2007 2007	Federação da Agricultura e Pecuária do Estado de Minas Gerais, FAEMG, Brasil.
2007 - 2007	REUNIÃO TÉCNICA EDUCAÇÃO ESPECIAL. (Carga horária: 24h).

Atuação Profissional

Escola Estadual Olindina Loureiro, EE OLINDINA, Brasil.

Vínculo institucional

2007 - 2007 Vínculo: Servidor Público, Enquadramento Funcional: Designado, Carga horária: 24

Secretaria de Estado de Educação de Minas Gerais, SEE/MG, Brasil.

Vínculo: Celetista, Enquadramento Funcional: Auxiliar administrativo - Biblioteca, Carga

horária: 44

Comunidade Evangélica Sara Nossa Terra de Paracatu, SNT/PTU, Brasil.

Vínculo institucional

2001 - 2006 Vínculo: Celetista, Enquadramento Funcional: Secretária administrativa e financeira, Carga

horária: 30

Superintendência Regional de Ensino de Paracatu, SRE PARACATU, Brasil.

Vínculo institucional

2007 - Atual Outras informações Vínculo: , Enquadramento Funcional: Analista Educacional, Carga horária: 40 Integrou a Equipe Regional do Programa de Intervenção Pedagógica do Ensino Fundamental - PIP/EF, na Superintendência Regional de Ensino de Paracatu de 2007 à

2014.

Faculdade do Noroeste de Minas, FINOM, Brasil.

Vínculo institucional

2017 - 2020

Vínculo: Celetista, Enquadramento Funcional: Tutor presencial EAD

Áreas de atuação

Idiomas

Português

Compreende Bem, Fala Bem, Lê Bem, Escreve Bem.

Produções

Produção bibliográfica

Eventos

Participação em eventos, congressos, exposições e feiras

- **1.** I CEAD. O sentido da aprendizagem. 2017. (Congresso).
- **2.** Palestra Multidisciplinar "Conhecer para Incluir e Promover a Permanência e o Êxito dos Alunos com Necessidades Especiais"e. 2017. (Outra).
- **3.** Seminário Mundial das Artes e Culturas Negras. 2016. (Seminário).
- 4. Congresso de Educação Fundamental Secretaria Municipal de Educação de Paracatu MG. 2015. (Congresso).